# 分立企业现金流附表编制

提问人：lixicheng1919 时间：2017-01-08 15:52:21
2015 年 12 月末，A公司存续分立为A和B。 分立时点及 2016 年末，B公司资产状况如下； 2016 年B公司实现净利润 6000 万元，经营活动现金净流 2200 万元，构建固定资产支出 1100 万元，除此外并无其他支出，其他科目均持平无大额变动。 现在编制现金流附表，一直无法编平，很是头疼，附表合计数为 6900 万元，与经营活动现金流 2200 万元，差异较大，求助大神解答。 备注： 2015年其他应收款全部为应收-A公司，为 2015 年改制基准日至分立日B公司实现的净损益，通过往来往来挂账，期后通过银行承兑付款。
净利润 6000 计提折旧 1000 处置固定资产损失 1100 存货减少 -2500 经营性应收减少 -3900 经营性增加 5200资产负债简表 资产项目 年末 年初 负债项目 年末 年初 货币资金 1300 0 应收账款 7200 1700 应付账款 9400 4300 其他应收款 100 1700 预收账款 1400 1300 存货 5500 3000 固定资产 14600 9900

回答人：chenyiwei
因分立而分出的存货和经营性应收应付项目（即，分立完成日相关项目的余额），不能作为附表中的存货和经营性应收应付项目增减处理，因为导致其减少的原因并非经营活动。可以纳入附表中增减变动项目的是从年初到分立完成日期间的对应于经营活动的增减变动。

提问人：lixicheng1919 时间：2017-01-09 07:01:02
陈版，对于派生分立出公司B公司，即 2015 年末的存货金额 3000 万元在 2016 年并未引起经营现金流的变动，但影响了净利润，不应考虑增减表动。 对于分立时点的应收、应付款项为何也不能考虑增减变动，有点愚钝，还请给予指点。

回答人：chenyiwei
新设公司在设立时从存续企业分得的资产、负债，在新设企业第一年的现金流量表附表中，也不作为存货和经营性应收应付项目的增减变动金额的计算因素。原理与前面分出企业相同。另外分出存货是不影响存续企业损益的。